【裁判字號】    98,審訴,943
【裁判日期】    980331
【裁判案由】    毒品危害防制條例
【裁判全文】
臺灣高雄地方法院刑事判決             98年度審訴字第943號
公  訴  人  臺灣高雄地方法院檢察署檢察官
被      告  乙○○
                    另案在臺灣高雄第二監獄執行中
上列被告因毒品危害防制條例案件，經檢察官提起公訴（98年度
毒偵字第491 號），本院改依簡式審判程序審理，判決如下：
    主  文
乙○○施用第一級毒品，累犯，處有期徒刑玖月。
    事實及理由
一、按本件被告乙○○所犯係死刑、無期徒刑、最輕本刑為3 年
    以上有期徒刑以外之罪，其於準備程序就被訴事實為有罪之
    陳述，經受命法官告知簡式審判程序之旨，並聽取其與公訴
    人之意見後，本院認無不得或不宜改依簡式審判程序進行之
    處，爰依刑事訴訟法第273 條之1 第1 項、第284 條之1 ，
    裁定本件由受命法官獨任進行簡式審判程序，合先敘明。
二、本件犯罪事實及證據，除證據部分補充「被告於本院審理中
    之自白」外，餘均引用檢察官起訴書所載，如附件。
三、按海洛因係毒品危害防制條例第2 條第2 項第1 款所稱之第
    一級毒品，故核被告所為，係犯該條例第10條第1 項之施用
    第一級毒品罪。被告持有第一級毒品海洛因後，進而施用，
    其持有之低度行為應為施用之高度行為所吸收，不另論罪。
    被告有起訴書所載之前科紀錄乙情，有臺灣高等法院被告前
    案紀錄表在卷可稽，其受有期徒刑執行完畢，5 年內故意再
    犯本件最重本刑為有期徒刑以上之罪，為累犯，應依刑法第
    47條第1 項規定加重其刑。爰審酌被告經強制戒治後，尚未
    能戒絕毒癮，足證前開保安處分措施實難矯治其惡性，惟念
    其犯後坦承罪行，態度良好，而所犯係為自戕行為，尚未對
    他人造成實害，復參以其先前因施用毒品案件遭論罪科刑之
    次數等一切情狀，量處如主文所示之刑，以資懲儆。
據上論斷，應依刑事訴訟法第273 條之1 第1 項、第284 條之1
、第299 條第1 項前段、第310 條之2 、第454 條第2 項，毒品
危害防制條例第10條第1 項，刑法第11條前段、第47條第1 項，
判決如主文。
本案經檢察官陳麗琇到庭執行職務。
中    華    民    國    98    年    3     月    31    日
                  刑事第十庭    法  官  陳君杰
以上正本證明與原本無異。
如不服本判決應於收受判決後10日內向本院提出上訴書狀，並應
敘述具體理由。其未敘述上訴理由者，應於上訴期間屆滿後20日
內向本院補提理由書(均須按他造當事人之人數附繕本)「切勿逕
送上級法院」。
中    華    民    國    98    年    3     月    31    日
                                書記官  李承悌
附錄本判決論罪科刑法條全文：
毒品危害防制條例第10條第1項
施用第一級毒品者，處6月以上5年以下有期徒刑。
附件：
臺灣高雄地方法院檢察署檢察官起訴書
                                     98年度毒偵字第491號
    被      告  乙○○  男  41歲（民國○○年○月○○日生）
                        籍設高雄縣燕巢鄉○○村○○路60號
                        （另案在高雄第二監獄執行中）
                        國民身分證統一編號：Ｚ000000000號
上列被告因違反毒品危害防制條例案件，已經偵查終結，認應該
提起公訴，茲將犯罪事實及證據並所犯法條分敘如下：
        犯罪事實
一、乙○○前於民國93年間，因施用毒品案件，經執行觀察勒戒
    後因仍有繼續施用傾向，復經裁定令入戒治處所施以強制戒
    治，於94年4月19日強制戒治執行完畢釋放，由本署檢察官
    於94年4月20日以94年度戒毒偵字第199號為不起訴處分確定
    。另因施用第一級毒品海洛因案件，經臺灣高等法院高雄分
    院以96年度上訴字第1239號判處有期徒刑10月確定，經裁定
    減刑後，甫於97年7月22日執行完畢出監。詎仍不知悔改，
    復基於施用第一級毒品海洛因之犯意，於97年10月27日中午
    某時許，在高雄縣燕巢鄉○○路60號之住處，以注射方式，
    施用第一級毒品海洛因1次。嗣於97 年10月28日10時20分許
    ，在其上開住處內為警查獲，經採集其尿液送請鑑驗後，結
    果呈嗎啡陽性反應，始悉上情。
二、案經高雄縣政府警察局岡山分局報告偵辦。
        證據並所犯法條
一、證據清單及待證事實
 ┌──┬──────────┬─────────────┐
 │編號│ 證據清單           │ 待證事實                 │
 ├──┼──────────┼─────────────┤
 │一  │被告乙○○之自白    │被告坦承有於上揭時、地施用│
 │    │                    │第一級毒品海洛因之事實。  │
 ├──┼──────────┼─────────────┤
 │二  │台灣檢驗科技股份有限│被告經警採集尿液送驗後，確│
 │    │公司濫用藥物尿液檢驗│有第一級毒品海洛因代謝後之│
 │    │報告（檢體編號：岡  │嗎啡陽性反應。            │
 │    │970633）、高雄縣政府│                          │
 │    │警察局岡山分局燕巢分│                          │
 │    │駐所毒品案件嫌犯尿液│                          │
 │    │採證檢驗對照表      │                          │
 ├──┼──────────┼─────────────┤
 │三  │刑案資料查註紀錄表、│1.被告於強制戒治執行完畢釋│
 │    │全國施用毒品案件紀錄│  放後，5年內再犯施用毒品 │
 │    │表、矯正簡表        │  案件之事實。            │
 │    │                    │2.被告於受有期徒刑之執行完│
 │    │                    │  畢後，5年內再犯本件最重 │
 │    │                    │  本刑為有期徒刑以上之罪之│
 │    │                    │  事實。                  │
 └──┴──────────┴─────────────┘
二、核被告乙○○所為，係犯毒品危害防制條例第10條第1項之
    施用第一級毒品海洛因罪嫌。又被告前受有期徒刑之宣告，
    甫於97年7月22日因徒刑執行完畢出監，有本署全國刑案資
    料查註紀錄表附卷可稽，其於5年內故意再犯本件有期徒刑
    以上之罪，為累犯，請依刑法第47條第1項規定加重其刑。
三、依毒品危害防制條例第23條第2項、刑事訴訟法第251條第1
    項提起公訴。
    此    致
臺灣高雄地方法院
中    華    民    國    98    年    2    月    19    日
                              檢察官   甲○○
上正本證明與原本無異
中    華    民    國    98    年    2     月    27    日
                              書記官   李瑜玲
所犯法條：
毒品危害防制條例第10條
施用第一級毒品者，處 6 月以上 5 年以下有期徒刑。
施用第二級毒品者，處 3 年以下有期徒刑。


司法院資訊處製作；財團法人民間司法改革基金會備份。
